【裁判字號】    95,台非,19
【裁判日期】    950209
【裁判案由】    業務侵占
【裁判全文】
最高法院刑事判決                九十五年度台非字第一九號
    上訴人  最高法院檢察署檢察總長
    被  告  甲○○
                    樓
上列上訴人因被告業務侵占案件，對於台灣高雄地方法院中華民
國九十四年八月二十四日第一審確定判決（九十四年度易字第一
七一號，起訴案號：台灣高雄地方法院檢察署九十三年度偵字第
二四六八二號），認為部分違法，提起非常上訴，本院判決如下
：
    主  文
原判決關於宣告緩刑違背法令部分撤銷。
    理  由
非常上訴理由稱：「一、按判決適用法則不當者，為違背法令，
刑事訴訟法第３７８條定有明文。次按刑法第７４條緩刑之要件
，以受２年以下有期徒刑、拘役或罰金之宣告，而有左列情形之
一，認為以暫不執行為適當者，得宣告２年以上５年以下之緩刑
，其期間自裁判確定之日起算：１. 未曾受有期徒刑以上刑之宣
告者。２. 前受有期徒刑以上刑之宣告，執行完畢或赦免後，５
年以內未曾受有期徒刑以上刑之宣告者。凡在判決前已經受有期
徒刑以上刑之宣告確定者，即不合於緩刑條件，至於前所宣告之
緩刑已否執行，以及被告犯罪時間之或前或後，在所不問，因而
前已受有期徒刑之宣告者，即不得於後案宣告緩刑，最高法院５
４年台非字第１４８號著有判例可供參照。二、本案被告甲○○
曾於（民國）９４年間，因公共危險案件，經台灣台東地方法院
於９４年５月４日以９４年度東交簡字第１０６號判決有期徒刑
６月，於９４年５月４日確定，並於９４年６月２１日易科罰金
執行完畢，此有台灣高雄地方法院檢察署刑案資料查註紀錄表、
台灣台東地方法院９４年度東交簡字第１０６號判決書、台灣高
雄地方法院檢察署罰金自行收納款項統一收據影本各１份附卷可
稽。足徵台灣高雄地方法院審理被告甲○○業務侵占案件程序中
、判決前，被告曾受有期徒刑以上刑之宣告，原審失察仍判決被
告有期徒刑６月，緩刑２年，揆諸首開說明，顯有判決適用法則
不當之違法。三、案經確定，爰依刑事訴訟法第４４１條、第４
４３條提起非常上訴，以資糾正。」等語。
本院按判決不適用法則或適用不當者，為違背法令，刑事訴訟法
第三百七十八條定有明文。又刑法第七十四條所定緩刑之宣告，
須以未曾受有期徒刑以上刑之宣告，或前曾受有期徒刑以上刑之
宣告，執行完畢或赦免後，五年以內未曾受有期徒刑以上刑之宣
告者為要件。且凡在判決前已經受有期徒刑以上刑之宣告確定者
，即不合於緩刑條件，至於前之宣告刑已否執行，以及被告犯罪
時間之或前或後，在所不問，因而前已受有期徒刑之宣告者，即
不得於後案宣告緩刑（本院五十四年台非字第一四八號判例要旨
參照）。本件被告甲○○因於九十三年三月間某日起至同年五月
間某日止，連續犯刑法第三百三十六條第二項之業務侵占罪，經
檢察官提起公訴（台灣高雄地方法院檢察署九十三年度偵字第二
四六八二號），原審經檢察官之聲請，依協商程序，於九十四年
八月二十四日以九十四年度易字第一七一號案件判處被告有期徒
刑六月，如易科罰金以三百元折算一日，並宣告緩刑二年，固非
無見。然查被告另於九十四年二月九日因駕駛自用小客車肇事逃
逸，犯刑法第一百八十五條之四之公共危險罪，經檢察官聲請以
簡易判決處刑（台灣台東地方法院檢察署九十四年度偵字第六七
四號），而經台灣台東地方法院於九十四年五月四日以九十四年
度東交簡字第一○六號公共危險案件判處有期徒刑六月（如易科
罰金以三百元折算一日）確定，並於九十四年六月二十一日易科
罰金執行完畢，有該案件之檢察官聲請簡易判決處刑書、刑事簡
易判決及台灣高雄地方法院檢察署罰金自行收納款項統一收據在
卷可稽，足見被告於原審判決時，已因公共危險案件經法院判處
有期徒刑六月確定並執行完畢在案，並非前未曾受有期徒刑以上
刑之宣告，或前受有期徒刑以上刑之宣告，執行完畢後五年以內
未曾受有期徒刑以上刑之宣告者，已不符合緩刑宣告之要件，自
不得宣告緩刑。乃原審不察，於判處被告有期徒刑六月之同時，
竟併予宣告緩刑二年，揆諸首揭說明，原判決顯有適用法則不當
之違法。案經確定，非常上訴意旨執以指摘，洵有理由，惟原判
決此部分尚非不利於被告，應由本院將原判決關於此違背法令部
分撤銷，以資糾正。
據上論結，應依刑事訴訟法第四百四十七條第一項第一款前段，
判決如主文。
中    華    民    國  九十五  年    二    月    九    日
                      最高法院刑事第七庭
                          審判長法官  呂  潮  澤
                                法官  吳  昆  仁
                                法官  孫  增  同
                                法官  趙  文  淵
                                法官  吳      燦
      本件正本證明與原本無異
                                      書  記  官
中    華    民    國  九十五  年    二    月   十四   日
                                                Ｒ


司法院資訊處製作；財團法人民間司法改革基金會備份。
